【裁判字號】    97,秩抗,12
【裁判日期】    970731
【裁判案由】    違反社會秩序維護法
【裁判全文】
臺灣臺北地方法院普通庭裁定            97年度秩抗字第12號
    抗  告  人  甲○○
上列抗告人即被移送人因違反社會秩序維護法案件（移送機關：
臺北縣政府警察局新店分局民國97年6月5日北縣警店刑社字第09
70027271號），不服本院新店簡易庭於97年6月13日所為之裁定
（97年度店秩字第15號），提起抗告，本院普通庭裁定如下：
    主      文
抗告駁回。
    理      由
一、按關於製造、運輸、販賣、貯存易燃、易爆或其他危險物品
    之營業，未經主管機關許可者，處三日以下拘留或新台幣三
    萬元以下罰鍰，社會秩序維護法第六十三條第一項第七款定
    有明文。
二、原審裁定意旨認：抗告人即被移送人甲○○於民國九十七年
    六月二日，在臺北縣新店市○○路一○五號，未經主管機關
    許可，販賣、貯存易燃物品之營業，貯存柴油約三百五十二
    公升等情，依前開規定，裁處抗告人罰鍰新台幣三萬元。
三、抗告意旨略以：(一)、伊是「騰程股份有限公司」負責人，擁
    有營利事業登記證、經濟部汽柴油批發業登記證，可批發、
    買賣；(二)、本件貯存油品是公司司機向客戶運回的廢水柴油
    ，約百分之八十是廢水；(三)、查扣之油槽為空油槽云云。
四、經查：
(一)、抗告人於九十七年六月二日，在臺北縣新店市○○路一○五
    號，有未經主管機關許可，販賣、貯存易燃物品營業之行為
    ，經臺北縣政府經濟發展局稽查人員會同移送機關臺北縣政
    府警察局新店分局查獲在案等情，業據抗告人於警詢中供承
    ：伊從九十六年十月未經許可增設自用加儲油，現場有查獲
    三十公秉圓形鐵製油槽（內有二公升柴油），及一公秉方形
    塑膠製油槽（內有三百五十公升柴油），共約有三百五十二
    公升柴油，油料均是伊本人向臺灣中油股份有限公司五股油
    庫購買的，貯存之油料是要賣給工廠使用的，伊會先去向臺
    灣中油股份有限公司五股油庫購買柴油，再將所購入之柴油
    注入場內三十公秉圓形鐵製油槽內，待客戶向伊訂購油料時
    ，伊再將柴油轉賣給客戶，並從中賺取差價等語（見九十七
    年六月二日警詢筆錄）在案，且有九十七年六月二日臺北縣
    政府聯合稽查取締經營油品案件現場紀錄表一紙、處理違法
    加儲汕氣設施執行完畢證明一紙、現場及扣押油槽相片共九
    紙附卷可稽，事證明確。
(二)、抗告意旨雖以前情置辯，惟查：
１、抗告人提出其擔任負責人之「騰程股份有限公司」汽柴油業
    批發登記證及臺北市政府營利事業登記證各一紙為據，主張
    可從事汽柴油批發營業云云，但查上開登記證記載「騰程股
    份有限公司」之營業所在地為「臺北市文山區○○○路○段
    一六九號一樓」，與本件查獲地點為「臺北縣新店市○○路
    一○五號」，並不相同；且依卷附查獲現場相片，本件查獲
    現場未見任何與「騰程股份有限公司」有關之事證，抗告人
    執之主張業經許可而得在查獲地點從事販賣、貯存易燃物品
    之營業，洵無可採；
２、又抗告人辯稱查獲地點貯存之油品為向客戶運回之廢水柴油
    云云，但查抗告人此節所辯，與其於警詢中自承查獲地點貯
    存之油品為向臺灣中油股份有限公司五股油庫購買而欲轉賣
    賺取差價之柴油等語，明顯不合；且查本次現場查獲油品經
    抽樣送檢驗後，確為主要成分為具有揮發性碳氫化合物（用
    於壓縮著火式內燃機或工業作為燃料者）之柴油無訛，有本
    院向臺北縣政府經濟發展局調取之臺灣中油股份有限公司煉
    製研究所燃料檢測實驗室九十七年六月十二日檢驗報告一份
    在卷可按，抗告人稱查獲之貯存油品為廢水，亦無可採；
３、再查獲現場扣押有二個油槽，其一為三十公秉圓形鐵製油槽
    （內有二公升柴油），另一為一公秉方形塑膠製油槽（內有
    三百五十公升柴油）等情，有卷附臺北縣政府聯合稽查取締
    經營油品案件現場紀錄表、處理違法加儲汕氣設施執行完畢
    證明、現場及扣押油槽相片共九紙在卷可考，抗告人竟稱現
    場查扣之油槽為空油槽，疏屬無稽；
４、抗告意旨所辯各情，均無理由。
(三)、綜上，本件抗告人確有未經主管機關許可，販賣、貯存易燃
    物品營業之行為，原審依社會秩序維護法第六十三條第一項
    第七款規定，裁處抗告人罰鍰新台幣三萬元，經核認事用法
    均無不合，抗告人指摘原裁定不當，為無理由，應予駁回。
據上論斷，應依社會秩序維護法第五十八條、第九十二條，刑事
訴訟法第四百十二條，裁定如主文。
中    華    民    國  九十七  年    七    月  三十一  日
                  刑事普通庭審判長法  官  陳  德  民
                                  法  官  陳  芃  宇
                                  法  官  孫  曉  青
上正本證明與原本無異。
本裁定不得抗告。
                                  書記官  郭  錦  賢
中    華    民    國  九十七  年    七    月  三十一  日


司法院資訊處製作；財團法人民間司法改革基金會備份。
